最　高　行　政　法　院　裁　定
　　　　　　　　　　　　　94年度裁字第01447號
聲　請　人　甲○
上列聲請人因退休事件，對於中華民國93年5月26日本院93年度
裁字第595號裁定，聲請再審。本院裁定如下：
    主  文
再審之聲請駁回。
再審訴訟費用由聲請人負擔。
    理  由
一、按對於確定裁定聲請再審，依行政訴訟法第283條準用同法
    第277條第1項第4款之規定，必須表明再審理由及關於再審
    理由並遵守不變期間之證據。所謂表明再審理由，必須指明
    確定裁定有如何合於行政訴訟法第273條所定再審事由之具
    體情事，始為相當，倘僅泛言有再審事由而無具體情事者，
    仍難謂已合法表明再審事由，所為再審之聲請，即屬不合法
    。
二、本件聲請人前因退休事件，提起行政訴訟，經本院民國（下
    同）90年4月12日90年度裁字第204號裁定駁回後，聲請人先
    後多次提起聲請再審，均經本院以其不合法定再審要件，分
    別裁定駁回。茲聲請人復對本院93年度裁字第595號裁定聲
    請再審，核其狀述理由要旨無非謂︰聲請人係臺灣警察專科
    學校畢業，考試及格，有任用資格，此有任職令、服務證明
    書、臺灣警察專科學校畢業證明書可證。次依司法院釋字第
    455號解釋意旨，聲請人服公職，領公務員退職金，辦優惠
    存款，應係合法。且訴外人朱換生等11人亦在相對人機關服
    務。其係先擔任工友後轉為職員，業已分段領取退職金。聲
    請人雖先係職員後任工友，仍應比照對等條分段補發給退職
    金。此外，行政院人事行政局79年79局壹字32767號函係不
    合時宜之行政命令，且與公務員退休法第10條第3款及第4款
    牴觸無效。另依78年8月10日向國防部申請之視同退伍證明
    書及81年1月23日向臺北市政府警察局申請之服務證明書，
    均可證明聲請人符合公務員退休法修正條文第10條第3款及
    第4款併計之要件。惟聲請人不但未領退職金、資遣費，連
    戰士授田證補償金均未領到，此顯與法有違。另北市工建人
    字第8963139000號函依公務人員退休法第10條給工友退休金
    書面顯認定錯誤，而89年6月21日臺北市政府府訴字第89052
    57800號訴願決定書所引用之53年判字第145號判例及54年裁
    字第56號判例之認定亦有違誤，爰請撤銷駁回處分，並補發
    退職金新臺幣1,003,160元等語。
三、本院93年度裁字第595號裁定以：本院92年度裁字第221號裁
    定認聲請人並未於再審聲請狀內具體表明再審理由，其僅泛
    言原裁定適用法規顯有錯誤及主文與理由矛盾，應認為不合
    法，而予駁回。又本院裁定為一經送達即告確定無抗告之餘
    地，本院90年度裁字第204號裁定未為得抗告之註記，自無
    不合；再者，本院91年度裁字第13號裁定既未經廢棄，則聲
    請人對之聲請再審之本院90年度裁字第713號裁定，暨該裁
    定對之再審之本院90年度裁字第204號裁定，亦無從予以廢
    棄為由，裁定駁回聲請人該次再審之聲請，本院92年度裁字
    第221號裁定認事用法均無違誤，自無適用法規顯有錯誤之
    情節。聲請人提起前次再審之聲請，並未陳明本院92年度裁
    字第221號裁定如何引用錯誤法條，則其空言指摘該裁定適
    用法規顯有錯誤，核無足採。另聲請人稱「決定理由與主文
    顯有矛盾」應係指訴願程序之決定，非前次聲請再審程序所
    能審酌，併予明。前次再審之聲請為無理由，乃裁定駁回
    聲請人前次再審之聲請。
四、本院查，本件聲請人之再審聲請意旨，無非係其提起行政訴
    訟時之起訴主張，僅一再述說其在前程序起訴所述實體法律
    關係之理由，請求補發退職金等語，而對於本院93年度裁字
    第595號裁定究竟有行政訴訟法第273條所定何項再審事由及
    證據，則隻字未提，揆諸前開說明，其再審之聲請為不合法
    ，應予裁定駁回。
五、依行政訴訟法第283條、第278條第1項、第104條、民事訴訟
    法第95條、第78條，裁定如主文。
中    華    民    國    94    年    7    月    28     日
                  第二庭審判長法  官　葉　振　權
                              法  官  蔡  進  田
                              法  官　劉　鑫　楨
                              法  官　吳　明　鴻
                              法  官　梁　松　雄
以  上  正  本  證  明  與  原  本  無  異
中    華    民    國    94    年    7    月    28     日
　　　　　　　　　　　　　　　書記官　陳　盛　信
